# 关于每股收益的计算

提问人：pittjean 时间：2017-11-21 10:12:36
1 、在计算稀释每股收益时，对于企业承诺回购的普通股，调整增加的普通股股数=回购价格×承诺回购的普通股股数/当期普通股平均市场价格-承诺回购的普通股股数。请问此处“当期普通股平均市场价格”对应的期间起始日是不是要和作出回购承诺日期一致？股票期权和可转债同理？例如 5 月 1 日做出 2 年后回购承诺的，此时“当期普通股平均市场价格”应为 5 月 1 日到 12 月 31 日的普通股平均股价？如果 5 月 1 日到 12 月 31 日之间有 2 个月股票停牌，请问计算平均股价的时候要考虑这 2 个月的时间吗？
2 、如果公司发行可转换优先股（被分类为权益工具），在计算基本每股收益时，分子中应当扣除已经宣告发放的优先股股利。请问在计算稀释每股收益时，在调整分子时是不是要加上优先股股息呢？
3 、想到一个派发股票股利或者资本公积转增，对于计算稀释每股收益的影响。举例： 2017 年某上市公司归属于普通股股东净利润为80000 万元， 2016 年归属于普通股股东净利润为 50000 万元； 2016 年和 2017 年年初发行在外普通股 10000 万股， 2017 年 6 月 30 日发行股票股利，每 10 股发放 2 股股票股利。除以下情形外不考虑其他情况： 情况一：如果 2017 年 4 月 30 日发行股票期权使得调整增加的普通股股数为 500 万股。那么计算 2017 年稀释每股收益时的分母如何计算？是(10000+500 8/12)1.2 ，还是 10000 1.2+500 8/12？
情况二：如果 2017 年 9 月 30 日发行股票期权使得调整增加的普通股股数为 500 万股。此时计算 2017 年稀释每股收益时的分母又该如何计算？
情况三：如果公司 2016 年 6 月 30 日发行股票期权使得调整增加普通股股数为 500 万股。此时在 2017 年年报中，重新计算 2016 年的稀释每股收益时的分母又该如何计算？是直接在 2016 年稀释每股收益的基础上直接除以1.2，即：50000/(10000 1.2+500 6/12 1.2) ，还是说 50000/(10000 1.2+500*6/12)？
个人认为：情况一中，稀释每股收益中分母计算应选择(10000+500 8/12)1.2 ，情况二中，应选择 10000 1.2+500 8/12；情况三种应选择50000/(10000 1.2+500 6/12*1.2)。请问我的理解是否正确？

回答人：chenyiwei
1 、此时“当期普通股平均市场价格”仍为全年的平均价格，不受该承诺做出时间的影响。 2 、要。因为如果转换，则这部分优先股股息将归属普通股股东所有。 3 、一般情况下，当派发股票股利或者资本公积转增时，相应该期权对应的股份数也会同比例变动，所以要看你所举的例子中，期权所对应的股份数量是派发股票股利或者资本公积转增之前的还是之后的，如果是之前的，则同步乘以（1+送股比例）；如果是之后的，则不调整。

提问人：pittjean 时间：2017-11-22 10:04:52
陈版，那么在一年中有 2 个月的时间公司是停牌的，那么计算年平均普通股股价时需要考虑这 2 个月停牌价吗？

回答人：chenyiwei
应采用适当方式确定停牌期间的股票估值，纳入加权平均股价的计算。